最　高　行　政　法　院　裁　定　　　　　　　　　　九十三年度裁字第六七一號
　　抗　告　人　派森國際有限公司
　　代　表　人　甲○○
右抗告人因與相對人行政院勞工委員會間聲請停止執行事件，對於中華民國九十三年
三月三十一日臺北高等行政法院九十三年度停字第一二號裁定提起抗告，本院裁定如
左︰
　　主  文
抗告駁回。
抗告訴訟費用由抗告人負擔。
　　理  由
一、緣抗告人受雇主呂淑卿之委託，於九十一年十一月十三日以財團法人長庚紀念醫
    院林口醫學中心所出具受監護人呂傳秋之診斷證明書，向相對人行政院勞工委員
    會申請招募引進外籍家庭監護工。嗣經查得抗告人係提供不實診斷證明書，涉有
    違反就業服務法第四十條第八款「接受委任辦理聘僱外國人之申請許可、招募、
    引進或管理事項，提供不實資料或健康檢查檢體」規定，經桃園縣政府於九十二
    年六月二十六日以府勞外字第○九二○一三三六○八號函，依就業服務法第六十
    五條第一項規定處抗告人罰鍰新台幣三十萬元在案；相對人並依就業服務法第六
    十九條第一款規定，於九十二年七月二十一日以勞職外字第○九二○二○五六○
    一Ａ號函處抗告人一年之停業處分。抗告人對於相對人之停業處分聲請停止執行
    。原裁定以：查相對人於九十二年七月二十一日以勞職外字第○九二○二○五六
    ○一Ａ號函命抗告人停業一年之處分，縱抗告人所稱本件倘予以執行停業，其將
    無法履行原簽訂契約，並面臨違約賠償、營業收入中斷，公司員工生計亦面臨影
    響甚至失業，客戶流失及商譽受損等節屬實，亦係本案訴訟之爭執，姑不論是否
    有可歸責於抗告人事由之點，抗告人可能有因該處分而生之損害者，要亦僅係於
    停止營業期間內營業收入之損失而已，並無不能以金錢賠償之情事，縱有因而導
    致違約而需賠償之情況，仍非不能以金錢予以賠償，是本件自無「難以回復之損
    害」之可言，與行政訴訟法第一百一十六條第二項得停止執行之要件不合，因認
    抗告人之聲請為無理由，而予駁回。
二、抗告意旨略謂：抗告人自民國九十年成立以來，辛苦經營，目前年度營業額已高
    達數千萬元，員工近二十人，若因而停業，絕非原裁定所言，僅係於停止營業期
    間內營業收入之損失而已，此包括可能面臨違約賠償、客戶之流失、員工是否繼
    續留任等問題，其損害及影響在一般社會通念上，幾乎已無法達到回復之程度，
    其損害更不可能為客觀之估算，原裁定顯有違誤，請廢棄云云。
三、按當事人對於行政機關之行政處分，在提起行政訴訟中，固得聲請行政法院裁定
    停止執行，但應以事實上如經執行，將發生難於回復之損害，且有急迫情事者，
    始得為之，觀諸行政訴訟法第一百十六條第二項規定自明。而所謂難於回復之損
    害，係指其損害不能回復原狀，或不能以金錢賠償等情而言。查相對人依就業服
    務法第六十九條第一款規定，於九十二年七月二十一日以勞職外字第○九二○二
    ○五六○一Ａ號函處抗告人一年之停業處分。惟抗告人不服上開處分，於九十二
    年八月十四日提起訴願及向相對人申請停止執行，相對人於九十二年九月十八日
    以勞職外字第○九二○二○七六五五號函同意抗告人停止執行至行政院訴願審議
    委員會訴願決定之日止。九十二年十二月二十五日行政院以院臺訴字第○九二○
    ○九二九五八號訴願決定駁回在案，相對人爰於九十三年一月十二日以勞職外字
    第○九三○二○○一三一號函知抗告人繼續執行停業處分。則自九十二年九月十
    八日相對人同意抗告人停止執行至九十三年一月十二日再函知抗告人繼續停業處
    分之執行，期間約四個月，已足以令抗告人處理所謂違約事宜，而並無急迫情事
    。又抗告人所稱因原處分執行所受違約賠償、客戶流失之損失亦非不得以金錢加
    以補償，故應無行政訴訟法第一百十六條第二項將發生難以回復之損害情事，從
    而與停止執行之要件不符。原裁定以抗告人聲請停止執行為無理由，裁定駁回，
    認事用法經核並無違誤，抗告意旨仍執陳詞，指摘原裁定違誤，求予廢棄，非有
    理由。
四、依行政訴訟法第一百零四條、民事訴訟法第九十五條、第七十八條，裁定如主文
    。
中　　華　　民　　國　　九十三　　　年　　　六　　　　月　　　九　　　　日
                    最 高 行 政 法 院  第 五 庭
                                審 判 長 法  官　　　鄭  淑  貞
                                         法  官      蔡  進  田
                                         法  官　　　鍾  耀  光
                                         法  官　　　林  清  祥
                                         法  官　　　黃　合　文
右  正  本  證  明  與  原  本  無  異
　　　　　　　　　　　　　　　　　　　　 法院書記官　阮  桂  芬
中　　華　　民　　國　　九十三　　　年　　　六　　　　月　　　九　　　　日
